【裁判字號】    97,交聲,2841
【裁判日期】    980327
【裁判案由】    違反道路交通管理處罰條例聲明異議
【裁判全文】
臺灣臺北地方法院交通事件裁定        97年度交聲字第2841號
原處分機關    台北市交通事件裁決所
異  議  人    甲○○
（即受處分人）
上列受處分人因違反道路交通管理處罰條例案件，對於臺北市交
通事件裁決所中華民國97年9月30日所為之處分（原處分案號：
北市裁罰字第裁22-A09WQ4544號），聲明異議，本院裁定如下：
    主  文
異議駁回。
    理  由
一、按道路交通管理處罰條例所稱之「車輛」，係指在道路上以
    原動機行駛之汽車（包括機器腳踏車）或以人力、獸力行駛
    之車輛；道路交通安全規則所稱之「汽車」，係指在道路上
    不依軌道或電力架線而以原動機行駛之車輛（包含機器腳踏
    車），道路交通管理處罰條例第3條第8款、道路交通安全規
    則第2條第1項第1款定有明文。次按設有禁止停車標誌、標
    線之處所不得停車，交通安全規則第112條第1項第4款亦有
    明文。又汽車駕駛人停車時，在設有禁止停車標誌、標線之
    處所停車者，處新臺幣（下同）600元以上1,200元以下罰鍰
    ，道路交通管理處罰條例第56條第1項第4款亦有明定。
二、本件異議人即受處分人（下稱受處分人）甲○○於民國97年
    8月31日15時39分許，將其所有車牌號碼AUN-149號重型機車
    停放於臺北市○○路○段200號前，設有禁止停車標誌牌之騎
    樓停車，經員警拍照採證後，認受處分人有在設有禁止停車
    標誌之處所停車之違規行為，依道路交通管理處罰條例第56
    條第1項第4款規定，由臺北市政府警察局交通警察大隊直屬
    第二分隊掣單逕行舉發。嗣受處分人於舉發通知單上所載應
    到案日期（即97年10月13日）前，透過臺北市政府市民當家
    熱線1999向原處分機關即臺北市交通裁決所提出申訴，經原
    處分機關函請舉發機關調查結果，仍認受處分人有前開違規
    行為，原處分機關乃於同年9月30日依道路交通管理處罰條
    例第56條第1項第4款及違反道路交通管理事件統一裁罰基準
    表（下稱基準表）之規定，裁處受處分人罰鍰600元。受處
    分人不服，於法定期間內之97年10月20日 (本院收文戳章)
    具狀聲明異議，合先敘明。
三、本件異議人聲明異議意旨略以：開單當日停車區域 (元大證
    券門口)之所有權為該大樓所有，且當天為星期日是假日，
    該大樓並無禁停機車違者報警之標示，又該區○○○○○道
    上所立之禁停標誌距當日停放機車處所，約有41公尺之遙，
    無法提供明顯之告示效用等云云。
四、經查，本件受處分人騎乘車牌號碼AUN-149號重型機車，於
    前揭時、地停車，且該路口附近設有禁止停車之交通標誌等
    情，為受處分人所不爭執，並有違規採證照片2幀、臺北市
    政府警察局交通警察大隊直屬第二分隊97年8月31日掌電字
    第A09WQ4544號交通管理事件通知單影本1紙在卷可稽。經本
    院函請原製單舉發之交通警察大隊檢附本件之舉發違規通知
    單及取締當地禁止停車標誌牌照片，並測量標誌牌與取締車
    輛位置間之距離到院供參，嗣經證人乙○○ (當日執勤員警
    )於98年1月9日到庭證稱：「台北市交通局有上網公佈告知
    全國民眾，機車要退出人行道、騎樓，除非騎樓上面有畫機
    車停車格方可停車，…而本案違規地點最近的禁止停車標誌
    牌在西園路212巷口就有設立，距受處分人違規處所西園路1
    段200號僅約15公尺，有實際丈量過，並有現場照片為證 (
    庭呈照片數幀)」等語。觀諸員警庭呈現場採證照片所示，
    違規車輛所停放之騎樓，於該路段左右兩側212巷口前及一
    段192號前，確設有2面禁止停車標誌（牌示上清楚顯示紅圈
    內有黑色「停」字之禁止停車圖示及黑色左右雙向箭頭，箭
    頭下註記「騎樓‧人行道」等字樣，以明標誌設立處所左右
    兩邊之騎樓、人行道，皆禁止停車之旨，經查均合於道路交
    通標誌標線號誌設置規則第78條「禁停標誌」之設置原則，
    有照片2幀可證。且受處分人停放機車騎樓前之人行道亦有
    劃設禁止臨時停車標線 (紅線)，其停車地點與設置禁止臨
    時停車標線距離甚近，該禁止臨時停車標線應在受處分人目
    視可及之範圍內。則受處分人停車時，該路段既業經合法於
    適當位置設置禁止停車之雙向箭頭標誌及禁止臨時停車標線
    ，縱使受處分人未及注意該禁止停車標誌，要屬可歸責於自
    己之事由，受處分人猶以前情為辯，委無可採。
五、綜上所述，受處分人確有騎乘車牌號碼AUN-149號重型機車
    ，於前揭時、地，在設有禁止停車標誌牌之處所停車之違規
    行為，從而，原處分機關依前開條例第56條第1項第4款之規
    定，裁處受處分人罰鍰600元，核無違誤。本件異議為無理
    由，應予駁回。
據上論斷，應依道路交通案件處理辦法第19條，裁定如主文。
中    華    民    國    98    年    3    月    27    日
                            交通法庭法  官  楊台清
以上正本證明與原本無異。
如不服本裁定，應於裁定送達後5日內向本院提出抗告狀。
                                    書記官  劉子豪
中    華    民    國    98    年    3    月    27    日


司法院資訊處製作；財團法人民間司法改革基金會備份。
